Images des répertoires du notaire Thomas Philippe Foucher pour l'étude XIII
Archives nationales de France
Images des répertoires du notaire Thomas Philippe Foucher pour l'étude XIII
18 brumaire an XI - 30 août 1834 (9 novembre 1802 - 30 août 1834)
MC/RE/XIII/16 - MC/RE/XIII/20
Etude XIII; Foucher, Thomas-Philippe
5 registres
Archives nationales de France
Minutes et répertoires: la loi 2008-696 du 15 juillet 2008 relative aux archives a fixé à 75 ans à compter de la date de l'acte, ou à 25 ans à compter de la date du décès de l'intéressé si ce délai est plus bref, le délai de communication des minutes et répertoires des notaires; ce délai est porté à 100 ans à compter de la date de l'acte si le document se rapporte à un mineur (code du Patrimoine, articles L213-2, 4e d et 5e).
Autres documents de l'étude (dossiers de clients, comptabilité...): s'agissant d'archives privées, ces documents sont communicables selon les modalités fixées par le déposant ou le donateur.
Certains documents ne sont pas accessibles sous leur forme originale en raison de leur mauvais état de conservation.
Registres entrés aux Archives nationales en 1934.
Images des répertoires de l’étude XIII
Archives de l'étude XIII
répertoire d'officier public ministériel
- Répertoire chronologique pour la période du 18 brumaire an XI au 10 nivôse an XIV ((9 novembre 1802 - 31 décembre 1805), 18 brumaire an XI - 10 nivôse an XIV (9 novembre 1802 - 31 décembre 1805); MC/RE/XIII/16; Le répertoire comporte 88 feuillets et fait partie d'un registre de 289 feuillets de papier manuscrits, hauteur 35 cm x largeur 24 cm folioté par le notaire. Le registre est en bon état.
  Registre folioté en 2003 (foliotation non visible à l'écran)
  Le registre contient aussi le répertoire du notaire Louis Brelut de La Grange pour la période du 2 vendémiaire an VI au 15 brumaire an XI (23 septembre 1797 - 6 novembre 1802).
  Le répertoire contient les informations suivantes: 1. le n° de l'acte dans l'année; 2. date du jour; 3. nature de l'acte passé en brevet; 4. nature de l'acte passé en minute; 5. nom, prénom, domicile des parties, indication sur la situation et les prix des biens; 6. date d'enregistrement de l'acte; 7. droits d'enregistrement.
  Il comporte également un récolement des actes des prédécesseurs de maître Foucher, Mathieu Goudin, Jean Morin, Jacques Le Noir, François Semilliard et Louis Brelut de La Grange.
  Attention: seuls les actes passés en minute sont conservés; les actes mentionnés dans le répertoire comme passés en simple brevet (colonne 3) ne sont pas conservés par les notaires et ne sont donc pas versés au Minutier (ils sont remis aux clients).
  répertoire
  - Etat sommaire des minutes d'actes remises à Me Foucher pour la période du 3 avril 1706 au 26 thermidor an X, 202 r°-210 r°; 9 feuillets
  - Liste chronologique des actes pour la période du 18 brumaire au 5ème jour complémentaire an XI (9 novembre 1802 - 22 septembre 1803), 18 brumaire - 5ème jour complémentaire an XI (9 novembre 1802 - 22 septembre 1803); 201 v°-232 v°; 20 feuillets
  - Liste chronologique des actes pour la période du 2 vendémiaire au 5ème jour complémentaire an XII (25 septembre 1803 - 22 septembre 1804), 2 vendémiaire - 5ème jour complémentaire an XII (25 septembre 1803 - 22 septembre 1804); 233 r°-258 v°; 25 feuillets
  - Liste chronologique des actes pour la période du 2 vendémiaire au 4ème jour complémentaire an XIII (24 septembre 1804 - 21 septembre 1805), 2 vendémiaire - 4ème jour complémentaire an XIII (24 septembre 1804 - 21 septembre 1805); 258 v°-281 v°; 23 feuillets
  - Liste chronologique des actes pour la période du 1er vendémiaire au 10 nivôse an XIV (23 septembre - 31 décembre 1805), 1er vendémiaire - 10 nivôse an XIV (23 septembre - 31 décembre 1805); 282 v°-288 v°; 6 feuillets
- Répertoire chronologique pour la période du 2 janvier 1806 au 31 décembre 1813, 2 janvier 1806 - 31 décembre 1813; MC/RE/XIII/17; Un registre de 327 feuillets de papier manuscrits, hauteur 35 cm x largeur 24 cm, folioté par le notaire. Le registre est en bon état: les feuillets 43, 104, 110, 213, 294 sont déchirés, le f° 38 v° est blanc.
  - Liste chronologique des actes pour la période du 2 janvier au 31 décembre 1806, 2 janvier - 31 décembre 1806; 1 r°-30 v°; 30 feuillets
  - Liste chronologique des actes pour la période du 2 janvier au 31 décembre 1807, 2 janvier - 31 décembre 1807; 30 v°-69 r°; 39 feuillets
  - Liste chronologique des actes pour la période du 2 janvier au 31 décembre 1808, 2 janvier - 31 décembre 1808; 69 r°-109 v°; 40 feuillets
  - Liste chronologique des actes pour la période du 2 janvier au 29 décembre 1809, 2 janvier - 29 décembre 1809; 110 r°-151 v°; 41 feuillets
  - Liste chronologique des actes pour la période du 1er janvier au 31 décembre 1810, 1er janvier - 31 décembre 1810; 152 r°-193 v°; 41 feuillets
  - Liste chronologique des actes pour la période du 2 janvier au 31 décembre 1811, 2 janvier - 31 décembre 1811; 194 r°-237 v°; 43 feuillets
  - Liste chronologique des actes pour la période du 1er janvier au 31 décembre 1812, 1er janvier - 31 décembre 1812; 238 r°-276 v°; 38 feuillets
  - Liste chronologique des actes pour la période du 2 janvier au 31 décembre 1813, 2 janvier - 31 décembre 1813; 277 r°-327 r°; 50 feuillets
    - du 2 janvier au 30 juin 1813, 2 janvier - 30 juin 1813; 277 r°-302 v°; 25 feuillets
    - du 1er juillet au 31 décembre 1813, 1er juillet - 31 décembre 1813; 302 v°-327 r°; 25 feuillets
- Répertoire chronologique pour la période du 3 janvier 1814 au 30 décembre 1822, 3 janvier 1814 - 30 décembre 1822; MC/RE/XIII/18; Un registre de 497 feuillets de papier manuscrits, hauteur 34 cm x largeur 25 cm, folioté par le notaire. Le registre est en bon état. Une page blanche au feuillet 497; les ff° 330, 423, 424, 429, 474, 492 sont déchirés.
  - Liste chronologique des actes pour la période du 3 janvier au 31 décembre 1814, 3 janvier - 31 décembre 1814; 1 r°-52 v°; 52 feuillets
    - du 3 janvier au 30 juin 1814, 3 janvier - 30 juin 1814; 1 r°-19 v°; 19 feuillets
    - du 1er juillet au 31 décembre 1814, 1er juillet - 31 décembre 1814; 19 v°-52 v°; 33 feuillets
  - Liste chronologique des actes pour la période du 2 janvier au 30 décembre 1815, 2 janvier - 30 décembre 1815; 53 r°-106 r°; 53 feuillets
    - du 2 janvier au 30 juin 1815, 2 janvier - 30 juin 1815; 53 r°-82 r°; 29 feuillets
    - du 1er juillet au 30 décembre 1815, 1er juillet - 30 décembre 1815; 82 r°-106 r°; 24 feuillets
  - Liste chronologique des actes pour la période du 2 janvier au 31 décembre 1816, 2 janvier - 31 décembre 1816; 106 v°-157 v°; 51 feuillets
    - du 2 janvier au 29 juin 1816, 2 janvier - 29 juin 1816; 106 v°-134 r°; 28 feuillets
    - du 1er juillet au 31 décembre 1816, 1er juillet - 31 décembre 1816; 134 v°-157 v°; 23 feuillets
  - Liste chronologique des actes pour la période du 2 janvier au 31 décembre 1817, 2 janvier - 31 décembre 1817; 158 r°-212 v°; 55 feuillets
    - du 2 janvier au 30 juin 1817, 2 janvier - 30 juin 1817; 158 r°-186 r°; 28 feuillets
    - du 1er juillet au 31 décembre 1817, 1er juillet - 31 décembre 1817; 186 r°-212 v°; 27 feuillets
  - Liste chronologique des actes pour la période du 1er janvier au 31 décembre 1818, 1er janvier - 31 décembre 1818; 213 r°-279 r°; 66 feuillets
    - du 1er janvier au 30 juin 1818, 1er janvier - 30 juin 1818; 213 r°-244 r°; 31 feuillets
    - du 1er juillet au 31 décembre 1818, 1er juillet - 31 décembre 1818; 244 r°-279 r°; 35 feuillets
  - Liste chronologique des actes pour la période du 4 janvier au 31 décembre 1819, 4 janvier - 31 décembre 1819; 279 v°-337 v°; 58 feuillets
    - du 4 janvier au 30 juin 1819, 4 janvier - 30 juin 1819; 279 v°-312 v°; 33 feuillets
    - du 1er juillet au 31 décembre 1819, 1er juillet - 31 décembre 1819; 312 v°-337 v°; 25 feuillets
  - Liste chronologique des actes pour la période du 3 janvier au 30 décembre 1820, 3 janvier - 30 décembre 1820; 337 v°-391 v°; 54 feuillets
    - du 2 janvier au 30 juin 1820, 2 janvier - 30 juin 1820; 337 r°-367 r°; 30 feuillets
    - du 1er juillet au 30 décembre 1820, 1er juillet - 30 décembre 1820; 367 r°-391 v°; 24 feuillets
  - Liste chronologique des actes pour la période du 2 janvier au 31 décembre 1821, 2 janvier - 31 décembre 1821; 392 r°-447 v°; 55 feuillets
    - du 2 janvier au 30 juin 1821, 2 janvier - 30 juin 1821; 392 r°-421 v°; 29 feuillets
    - du 3 juillet au 31 décembre 1821, 3 juillet - 31 décembre 1821; 421 r°-447 v°; 26 feuillets
  - Liste chronologique des actes pour la période du 2 janvier au 30 décembre 1822, 2 janvier - 30 décembre 1822; 447 r°-497 r°; 50 feuillets
    - du 2 janvier au 29 juin 1822, 2 janvier - 29 juin 1822; 447 r°-473v°; 26 feuillets
    - du 1er juillet au 30 décembre 1822, 1er juillet - 30 décembre 1822; 476 v°-497 r°; 21 feuillets
- Répertoire chronologique pour la période du 3 janvier 1823 au 31 décembre 1829, 3 janvier 1823 - 31 décembre 1829; MC/RE/XIII/19; Un registre de 262 feuillets de papier manuscrits,hauteur 34 cm x largeur 25 cm, folioté par le notaire. Le registre est en bon état. Le f° 93 est déchiré
  - Liste chronologique des actes pour la période du 3 janvier au 31 décembre 1823, 3 janvier - 31 décembre 1823; 1 r°-28 v°; 28 feuillets
  - Liste chronologique des actes pour la période du 2 janvier au 31 décembre 1824, 2 janvier - 31 décembre 1824; 28 v°-57 r°; 29 feuillets
  - Liste chronologique des actes pour la période du 3 janvier au 31 décembre 1825, 3 janvier - 31 décembre 1825; 57 r°-102 v°; 45 feuillets
    - du 3 janvier au 30 juin 1825, 3 janvier - 30 juin 1825; 57 r°-80 v°; 23 feuillets
    - du 1er juillet au 31 décembre 1825, 1er juillet - 31 décembre 1825; 81 r°-102 v°; 21 feuillets
  - Liste chronologique des actes pour la période du 3 janvier au 31 décembre 1826, 3 janvier - 31 décembre 1826; 102 v°-136 v°; 24 feuillets
  - Liste chronologique des actes pour la période du 1er janvier au 31 décembre 1827, 1er janvier - 31 décembre 1827; 137 r°-178 r°; 41 feuillets
  - Liste chronologique des actes pour la période du 2 janvier au 29 décembre 1828, 2 janvier - 29 décembre 1828; 178 v°-220 v°; 42 feuillets
  - Liste chronologique des actes pour la période du 2 janvier au 31 décembre 1829, 2 janvier - 31 décembre 1829; 220 v°-261 v°; 41 feuillets
- Répertoire chronologique pour la période du 1er janvier 1830 au 30 août 1834, 1er janvier 1830 - 30 août 1834; MC/RE/XIII/20; Un registre de 223 feuillets de papier manuscrits, hauteur 34 cm x largeur 25 cm, folioté par le notaire. Le registre est en bon état, mais la reliure est détachée; le f° 223 v° est blanc.
  - Liste chronologique des actes pour la période du 1er janvier au 31 décembre 1830, 1er janvier - 31 décembre 1830; 1 r°-52 v°; 52 feuillets
    - du 1er janvier au 30 juin 1830, 1er janvier - 30 juin 1830; 1 r°-29 v°; 29 feuillets
    - du 1er juillet au 31 décembre 1830, 1er juillet - 31 décembre 1830; 29 r°-52 v°; 23 feuillets
  - Liste chronologique des actes pour la période du 3 janvier au 31 décembre 1831, 3 janvier - 31 décembre 1831; 52 v°-99 v°; 47 feuillets
    - du 3 janvier au 30 juin 1831, 3 janvier - 30 juin 1831; 52 v°-77 r°; 25 feuillets
    - du 1er juillet au 31 décembre 1831, 1er juillet - 31 décembre 1831; 77 v°-99 v°; 22 feuillets
  - Liste chronologique des actes pour la période du 2 janvier au 31 décembre 1832, 2 janvier - 31 décembre 1832; 99 v°-154 v°; 55 feuillets
    - du 2 janvier au 30 juin 1832, 2 janvier - 30 juin 1832; 99 v°-128 r°; 29 feuillets
    - du 2 juillet au 31 décembre 1832, 2 juillet - 31 décembre 1832; 128 r°-154 v°; 26 feuillets
  - Liste chronologique des actes pour la période du 2 janvier au 31 décembre 1833, 2 janvier - 31 décembre 1833; 154 v°-198 v°; 44 feuillets
  - Liste chronologique des actes pour la période du 2 janvier au 30 août 1834, 2 janvier - 30 août 1834; 198 v°-223 r°; 25 feuillets